# 关于企业共建项目中认植树木账务处理咨询

提问人：jiangzekuan 时间：2021-12-14 11:54:45
请教陈版，企业建设企业文化馆，采取了与客户共建模式，主要系企业采购名贵树木种植在文化馆区域内，客户认植该部分树木，并将款项直接转给企业，树木系由企业采购，企业先支付树木的款项，客户认购后将树木对应的款项直接支付给企业，而且是较为名贵的树木，请教对于认植的这部分名贵树木企业该如何进行账务处理？收到的客户的转款应当如何进行会计处理？

回答人：chenyiwei
此问题应首先关注这些名贵树木能否确认为本企业的资产。建议了解：企业对购入的名贵树木是否具有所有权和处置权？如有处置权的，则是否存在处置并获取增值收益的现实可能性？日后处置所得是归本企业还是归认植的客户？
建议在明确上述问题的基础上，将树木的购置、种植成本予以资本化或费用化。客户支付的款项可相应冲减资产支出或者相关费用（明确用于补偿日后养护支出的部分除外）。

提问人：jiangzekuan 时间：2021-12-27 10:20:57
根据约定企业购入的名贵树木的所有权归企业所有，企业具有处置权，但不具备处置并获取增值收益的现实可能，企业购入的名贵树木是用于种植在企业的文化馆周围，且这些树木本就在文化馆工程项目规划内，企业文化馆是自建但不对外开放，仅用于商务接待。因此将这些树木作为文化馆的附属资产入账，并计提折旧，折旧年限以文化馆的预计使用年限，这样处理是否恰当？

回答人：chenyiwei
也可以。